臺灣高等法院刑事裁定
111年度毒抗字第379號
抗  告  人  
即  被  告  李家寶





上列抗告人即被告因違反毒品危害防制條例案件，不服臺灣新北
地方法院中華民國111年2月25日111年度毒聲字第147號裁定（聲
請案號：臺灣新北地方檢察署110年度毒偵字第7409號、111年度
聲觀字第124號），提起抗告，本院裁定如下：
    主  文
抗告駁回。
    理  由
一、原裁定意旨略以：
　㈠抗告人即被告李家寶（下稱被告）前因施用毒品案件，經原
    審裁定送觀察、勒戒後，認無繼續施用毒品之傾向，於民國
    103年11月7日執行完畢釋放出所，並由原審以103年度少調
    字第922號裁定不付審理。詎其不知悔改，於前次觀察、勒
    戒執行完畢釋放3年後，復基於施用第二級毒品之犯意，於1
    10年10月20日10時11分許為臺灣新北地方檢察署（下稱新北
    地檢署）觀護人室採尿時回溯96小時內之某時，在我國境內
    不詳地點，以不詳方式，施用第二級毒品甲基安非他命1次
    。嗣因其為受保護管束之人，經新北地檢署觀護人室於上開
    時間採集其尿液，送台灣尖端先進生技醫藥股份有限公司，
    以氣相層析質譜儀（GC/MS）檢驗結果，檢出甲基安非他命
    濃度為1754ng/mL、安非他命濃度為380ng/mL，呈甲基安非
    他命陽性反應，有該公司110年11月2日濫用藥物檢驗報告、
    新北地檢署施用毒品犯尿液檢體監管紀錄表等在卷可稽。
　㈡被告雖經新北地檢署傳喚未到，惟甲基安非他命經口服投與
    後，約70％於24小時內自尿中排出，約90％於96小時內自尿中
    排出，由於目前國內尿液中甲基安非他命之檢驗僅為鑑定其
    是否呈陽性反應，尚未定其含量，且甲基安非他命成分之檢
    出，與其投與方式、投與量、個人體質、採尿時間與檢測儀
    器之精密度等諸多因素有關，因此僅憑尿液中呈甲基安非他
    命陽性反應，並無法確實推算吸食時間距採集時間之長短，
    惟依上述資料推斷，最長可能不會超過4日即96小時，此經
    行政院衛生署藥物食品檢驗局（現改制為行政院衛生福利部
    食品藥物管理署）於81年2月8日以（81）藥檢壹字第001156
    號函釋明在案，且為法院職務上已知。足見被告在經採尿前
    回溯96小時內某時，確有施用第二級毒品甲基安非他命之行
    為甚明，是其施用第二級毒品甲基安非他命之犯行堪予認定
    。
　㈢被告前於103年間因施用毒品案件，經原審以103年度少調字
    第922號裁定送觀察、勒戒後，認無繼續施用毒品之傾向，
    於103年11月7日釋放出所，並經原審以103年度少調字第922
    號裁定不付審理確定，此有本院被告前案紀錄表、上開裁定
    在卷可參。其於前開觀察、勒戒執行完畢釋放3年後，再犯
    本案施用第二級毒品犯行，依法應再次令入勒戒處所觀察、
    勒戒。從而，聲請人之聲請於法有據，應予准許。爰依毒品
    危害防制條例第20條第3項、第1項，觀察勒戒處分執行條例
    第3條第1項之規定，裁定令被告入勒戒處所觀察、勒戒，其
    期間不得逾2月等語。
二、抗告意旨略以：被告並未服用第二級毒品甲基安非他命，但
    送驗結果呈陽性反應，被告要求重新送驗尿液樣本，返還被
    告公正裁定。其於110年10月中僅有施用第三級毒品，惟因
    當時施用第三級毒品，意識不清導致筆錄製作過程中變成有
    施用第二級毒品。雖為被告個人疏失，但望能重新審查相關
    證物以還被告公正之裁定。又本件是否於採尿過程有誤或有
    疏失，請求調取相關採尿過程之監控影像看是否有誤或不合
    採尿過程之事件發生，或送驗過程有疏失。綜上，希望撤回
    原裁定，或暫停原裁定重新審視相關物證，另被告要求尿液
    樣本重新送驗，調查清楚後再給予被告一個真正公平之裁定
    云云。
三、按109年1月15日修正公布、同年7月15日施行之毒品危害防
    制條例第20條第3 項規定，犯第10條之罪於觀察、勒戒或強
    制戒治執行完畢釋放後，3年後再犯第10條之罪者，適用同
    條前2 項之規定，即再經觀察、勒戒或強制戒治等程序。上
    開所稱「3年後再犯」，只要本次再犯（不論修正施行前、
    後）距最近1次觀察、勒戒或強制戒治執行完畢釋放，已逾3
     年者，即該當之，不因其間有無犯第10條之罪經起訴、判
    刑或執行而受影響（最高法院刑事大法庭109年度台上大字
    第3826號裁定意旨參照）。
四、經查：
　㈠被告經新北地檢署傳喚未到，然被告於110年10月20日10時11
    分許為新北地檢署觀護人室所採集之尿液，經送台灣尖端先
    進生技醫藥股份有限公司，以氣相層析質譜儀（GC/MS）檢
    驗結果，檢出甲基安非他命濃度為1754ng/mL、安非他命濃
    度為380ng/mL，呈甲基安非他命陽性反應，有該公司於110
    年11月2日濫用藥物檢驗報告、新北地檢署施用毒品犯尿液
    檢體監管紀錄表等件在卷可參。是被告於採尿前回溯96小時
    內某時，以不詳方式施用甲基安非他命之事實，應可認定。
    被告辯稱並未施用第二級毒品云云，委無可憑。
　㈡被告前因施用毒品案件，經原審以103年度少調字第922號裁
    定送觀察、勒戒後，認無繼續施用毒品之傾向，於103年11
    月7日釋放出所，並經原審以103年度少調字第922號裁定不
    付審理確定，有本院被告前案紀錄表、上開裁定各1份在卷
    可參。被告於前開觀察、勒戒執行完畢釋放3年後，再犯本
    案施用第二級毒品犯行，依法應再次令入勒戒處所觀察、勒
    戒。從而，檢察官之聲請於法有據，應予准許。
　㈢被告雖以上情抗告。惟查：
　⒈本件被告於110年10月20日10時11分許在新北地檢署觀護人室
    採集尿液時，業先於新北地檢署確認身分，並於新北地檢署
    施用毒品犯採尿報到編號表上簽名，嗣被告於採尿送驗時，
    亦已於新北地檢署施用毒品犯尿液檢體監管紀錄表填載個人
    資料，並簽名及捺指印於上。就被告於新北地檢署施用毒品
    犯採尿報到編號表、新北地檢署施用毒品犯尿液檢體監管紀
    錄表之簽名互核，筆跡洵屬一致，應認係被告親自簽署。
　⒉又被告之尿液檢體於送驗前尚須由觀護人書面審查確認無誤
    ，始行送驗，另檢驗機構派員取收尿液檢體時，亦須由委驗
    機關送出人員及檢驗機構收件人員簽名及簽章，顯見採尿送
    驗程序要屬嚴謹，尚無疏失可指。復觀之台灣尖端先進生技
    醫藥股份有限公司於110年11月2日出具之濫用藥物檢驗報告
    所載之尿液檢體編號為「000000000」，核與新北地檢署施
    用毒品犯尿液檢體監管紀錄表所載之尿液檢體編號相符，且
    被告之尿液業經氣相層析質譜儀（GC/MS）確認檢驗結果，
    足認本件被告之尿液檢驗結果並無違誤。綜上，抗告意旨泛
    稱採尿或檢驗尿液之過程是否有違誤或疏失云云，難謂有據
    。
　⒊被告雖稱其並未施用第二級毒品，其係因施用第三級毒品意
    識不清導致於製作筆錄時，作出施用第二級毒品之供述云云
    ，然被告確有於採尿前回溯96小時內某時，施用第二級毒品
    甲基安非他命之犯行一節，業經本院論析如前，被告仍執陳
    詞否認犯行，復未提出相關事證以證其所言非虛，自無從徒
    憑被告片面之詞即為有利被告之認定，準此，被告此部分所
    指，容無足取。
　⒋又本件採尿及送驗之過程均無疏失，業如前述，被告請求調
    取採尿過程之監控影像，或將尿液樣本重行送驗等情，均無
    必要。是被告所執上情，均屬無理由。
五、綜上，原審認被告施用第二級毒品之事證明確，因而依檢察
    官之聲請，裁定令被告入勒戒處所觀察、勒戒，核其認事用
    法，並無違誤。被告提起本件抗告，泛稱其未施用第二級毒
    品，採尿或送驗過程恐有違誤或疏失，請求重新審視相關事
    證，並重新送驗尿液樣本，調查清楚後給予被告公正之裁定
    云云，指摘原裁定不當，為無理由，應予駁回。　
據上論斷，應依刑事訴訟法第412條，裁定如主文。
中　　華　　民　　國　　111 　年　　6 　　月　　17　　日
                  刑事第十一庭  審判長法　官  張江澤
                                      法　官  梁志偉
                                      法　官  章曉文
以上正本證明與原本無異。
不得再抗告。
                                      書記官  賴又瑄
中　　華　　民　　國　　111 　年　　6 　　月　　17　　日